ru: Тип аксессуара или детали йо-йо: Ось; Подшипник; Противовес; Подставка; Кобура/чехол; Хабстэки/сайд-эффекты (накладки); Смазка; Набор/комплект деталей; Тормозные кольца (пэды); Набор спейсеров; Веревка; Инструмент (мультитул/шестигранник); Другое
sl-SI: Vrsta dodatka/dela za jo-jo: Os; Ležaj; Protiutež; Stojalo; Tok/torbica za prenašanje; Pokrovčki (hubstack/side effects); Mazivo; Komplet delov; Odzivne blazinice; Komplet distančnikov; Vrvica; Orodje (večnamensko/inbus); Drugo
sk-SK: Typ príslušenstva/časti jojo: Oska; Ložisko; Protizávažie; Stojan na vystavenie; Puzdro/obal na prenášanie; Hubstacky/bočné krytky; Mazivo; Súprava dielov; Návratové podložky; Súprava dištančných podložiek; Šnúrka; Nástroj (multifunkčný/šesťhranný); Iné
ro-RO: Tip de accesoriu/piesă pentru yo-yo: Ax; Rulment; Contragreutate; Suport de prezentare; Toc/husă de transport; Capace tip hubstack/side effects; Lubrifiant; Pachet/kit de piese; Paduri de răspuns; Kit de distanțiere; Ață; Instrument (multifuncțional/hexagonal); Altele
cs: Typ příslušenství/dílu jo-jo: Osa; Ložisko; Protizávaží; Výstavní stojánek; Pouzdro / přenosný obal; Krytky (hubstack / side effects); Lubrikant; Sada dílů; Návratové podložky; Sada distančních podložek; Provázek; Nástroj (multitool/inbus); Jiné
it: Tipo di accessorio/parte per yo-yo: Asse; Cuscinetto; Contrappeso; Espositore; Fondina/custodia per il trasporto; Tappi hubstack/side effects; Lubrificante; Set/kit di ricambi; Pad di risposta; Kit distanziatore; Cordino; Utensile (multiuso/esagonale); Altro
tr: Yo-yo aksesuarı/parça türü: Aks; Rulman; Karşı ağırlık; Sergileme standı; Kılıf/taşıma çantası; Göbek (hubstack)/yan etki (side effect) kapakları; Yağlayıcı; Parça paketi/kiti; Tepki pedleri; Ara parça kiti; İp; Alet (çok amaçlı alet/altıgen); Diğer
pt-PT: Tipo de acessório/peça de ioiô: Eixo; Rolamento; Contrapeso; Suporte de exibição; Coldre/estojo de transporte; Tampas hubstack/side effects; Lubrificante; Conjunto de peças/kit; Almofadas de resposta; Kit de espaçadores; Corda; Ferramenta (multiferramenta/hexagonal); Outro
fi: Jojo-lisävarusteen/osan tyyppi: Akseli; Laakeri; Vastapaino; Esittelyteline; Kotelo/kantolaukku; Hubstack / side effects -kupit; Voiteluaine; Osapakkaus; Kitkatyynyt; Välikepakkaus; Naru; Työkalu (monitoimityökalu/kuusiokolo); Muu
es: Tipo de accesorio/pieza de yo-yo: Eje; Rodamiento; Contrapeso; Soporte de exhibición; Funda/estuche de transporte; Tapas de hubstack/side effects; Lubricante; Paquete/kit de piezas; Almohadillas de respuesta; Kit de separadores; Cuerda; Herramienta (multiherramienta/hexagonal); Otro
pl: Typ akcesorium/części do jojo: Ośka; Łożysko; Przeciwwaga; Stojak ekspozycyjny; Kabura/etui; Hubstack/kapsle side effect; Smar; Zestaw części; Podkładki systemu hamulcowego; Zestaw podkładek dystansowych; Sznurek; Narzędzie (multitool/imbus); Inne
bg-BG: Вид аксесоар/част за йо-йо: Ос; Лагер; Противотежест; Стойка за показване; Калъф/кутия за носене; Капачки за хъбстак/странични ефекти; Лубрикант; Комплект/пакет с части; Подложки за реакция; Комплект дистанционери; Връв; Инструмент (мултифункционален/шестограм); Други
zh-TW: 溜溜球配件/零件類型: 輪軸; 軸承; 配重塊; 展示架; 皮套/攜帶盒; 側軸蓋/Hubstack; 潤滑油; 零件組/工具包; 回收貼片; 墊圈工具包; 繩; 工具 (多功能工具/六角扳手); 其他
hr-HR: Vrsta pribora/dijela za jo-jo: Osovina; Ležaj; Protuuteg; Izložbeni stalak; Futrola / torbica za nošenje; Kapice (hubstack / side effects); Lubrikant; Komplet dijelova; Frikcijski jastučići; Komplet odstojnika; Uzica; Alat (višenamjenski / imbus); Ostalo
de: Art des Jojo-Zubehörs bzw. -Ersatzteils: Achse; Kugellager; Gegengewicht; Ausstellungsständer; Holster/Tragetasche; Hubstack-/Side-Effects-Kappen; Schmiermittel; Teile-Bundle/-Paket; Response-Pads; Spacer-Paket; Schnur; Werkzeug (Multitool/Inbus); Sonstige
hu: Jojó kiegészítő/alkatrész típusa: Tengely; Csapágy; Ellensúly; Bemutatóállvány; Tok/hordtáska; Tengelysapka/oldaleffekt-sapka; Kenőanyag; Alkatrészcsomag/készlet; Visszahúzó betétek; Távtartó készlet; Zsinór; Szerszám (multiszerszám/imbusz); Egyéb
pt-BR: Ioiô acessório/tipo de peça: Eixo; Rolamento; Contrapeso; Expositor; Coldre/estojo de transporte; Tampas de hubstack/side effects; Lubrificante; Conjunto de peças/kit; Pads de resposta; Kit de espaçadores; Corda; Ferramenta (multiferramenta/hexagonal); Outros
sv: Jojo-tillbehör/deltyp: Axel; Kullager; Motvikt; Displayställ; Hölster/väska; Hubstack/sidokåpor; Smörjmedel; Reservdelskit/-paket; Responskuddar; Distanssats; Snöre; Verktyg (multiverktyg/insex); Övrigt
ko: 요요 액세서리/부품 유형: 축; 베어링; 카운터웨이트; 전시용 스탠드; 홀스터/휴대용 케이스; 허브스택/사이드 이펙트 캡; 윤활제; 부품 번들/키트; 반응 패드; 스페이서 키트; 줄; 도구(멀티툴/육각); 기타
vi: Loại phụ kiện/bộ phận yo-yo: Trục; Vòng bi; Đối trọng; Giá trưng bày; Bao da/hộp đựng; Nắp chụp hubstack/side effects; Chất bôi trơn; Gói/bộ phụ tùng; Miếng dán ma sát; Bộ vòng chêm; Dây; Dụng cụ (dụng cụ đa năng/lục giác); Khác
nl: Yo-yo accessoire/onderdeel type: As; Lager; Contragewicht; Displaystandaard; Holster/draagtas; Hubstack-/side-effectcaps; Smeermiddel; Onderdelenbundel/kit; Responsepads; Spacer-kit; Touw; Gereedschap (multitool/inbus); Overig
da: Type af yo-yo-tilbehør eller -del: Aksel; Leje; Modvægt; Udstillingsstativ; Hylster/bæretaske; Hubstack/side effect-kapsler; Smøremiddel; Reservedelspakke/sæt; Respons-pads; Afstandsstykkesæt; Snor; Værktøj (multiværktøj/unbrako); Andet
th: ประเภทอุปกรณ์เสริม/ชิ้นส่วนโยโย่: แกนหมุน; ตลับลูกปืน; น้ำหนักถ่วง; ขาตั้งโชว์; ซอง/กล่องใส่; ดุม/ฝาครอบด้านข้าง; น้ำมันหล่อลื่น; รวมชิ้นส่วน/ชุดอุปกรณ์; แผ่นรีสปอนส์; ชุดแผ่นรอง; เชือก; เครื่องมือ (อเนกประสงค์/หกเหลี่ยม); อื่นๆ
ja: ヨーヨー用アクセサリー／部品タイプ: アクセル; ベアリング; カウンターウェイト; ディスプレイスタンド; ホルスター/キャリングケース; ハブスタック/サイドエフェクトキャップ; 潤滑剤; パーツセット/キット; レスポンスパッド; スペーサーキット; ストリング; ツール (マルチツール/六角); その他
fr: Type d’accessoire ou de pièce de yo-yo: Axe; Roulement; Contrepoids; Présentoir; Étui/sacoche de transport; Bouchons hubstack/side effects; Lubrifiant; Ensemble/kit de pièces; Plaquettes de réponse; Kit d’entretoises; Ficelle; Outil (multifonction/hexagonal); Autre
lt-LT: Jo-jo priedo / dalies tipas: Ašis; Guolis; Atsvaras; Eksponavimo stovas; Dėklas / nešiojimo dėklas; „Hubstack“ / dangteliai; Tepalas; Dalių rinkinys; Grįžtamojo ryšio pagalvėlės; Tarpiklių rinkinys; Virvutė; Įrankis (daugiafunkcis / šešiakampis); Kita
nb: Type tilbehør eller del til jojo: Aksel; Lager; Motvekt; Utstillingsstativ; Hylster/bæreveske; Hubstack/side effects-hetter; Smøremiddel; Delesett/sett; Responsputer; Sett med avstandsstykker; Snor; Verktøy (multiverktøy/unbrako); Annet
en: Yo-yo accessory/part type: Axle; Bearing; Counterweight; Display stand; Holster/carrying case; Hubstack/side effects caps; Lubricant; Parts bundle/kit; Response pads; Spacer kit; String; Tool (multi-tool/hex); Other
zh-CN: 悠悠球配件/零件类型: 轴; 轴承; 配重; 展示架; 挂套/便携包; Hubstack/Side Effects 侧盖; 润滑剂; 零件包/套件; 回收贴; 垫片套件; 线; 工具（多功能工具/六角扳手）; 其他
el: Τύπος αξεσουάρ/εξαρτήματος γιο-γιο: Άξονας; Ρουλεμάν; Αντίβαρο; Βάση προβολής; Θήκη/τσάντα μεταφοράς; Καπάκια hubstack/side effect; Λιπαντικό; Πακέτο εξαρτημάτων/κιτ; Τακάκια απόκρισης; Κιτ αποστατών; Κορδόνι; Εργαλείο (πολυεργαλείο/εξάγωνο); Άλλο